臺灣桃園地方法院刑事判決　　　　　　　 94年度易字第122號
公　訴　人　臺灣桃園地方法院檢察署檢察官
被　　　告　丙○○　男　48歲.
　　　　　　　　　　　號
選任辯護人　李祖麟律師
上列被告因妨害自由案件，經檢察官提起公訴（93年度偵字第15
021 號），本院判決如下：
    主  文
丙○○以強暴妨害人行使權利，處拘役伍拾日，如易科罰金以
佰元折算壹日。
    事  實
一、丙○○因高亞君之前夫陳伯宗於民國91年4 月間，積欠其新
    台幣（下同）5 萬元之債務，屢次前往高亞君設籍之桃園縣
    八德市○○街5 巷30號處，索討債務未果，嗣於93年8 月12
    日20時許，再度前往上開處所，欲找高亞君，見高亞君之母
    親甲○○與友人乙○○正走出住處大門時，竟基於妨害行使
    權利之犯意，以動手拉住甲○○之左手之強暴方式，阻止甲○○關門並返回住處，藉以詢問高亞君及陳伯宗之行蹤，至
    晚間9 時5 分許，始讓甲○○返回家中，妨害甲○○行使返
    家之權利近1 小時之久。
二、案經告訴人甲○○訴由桃園縣政府警察局八德分局報請台灣
    桃園地方法院檢察署檢察官偵查起訴。
    理  由
一、訊據被告丙○○固坦承伊係因為本件5 萬元之債務糾紛，而
    於93年8 月12日晚間8 時許前往桃園縣八德市○○街5 巷30
    號之告訴人甲○○住處等情，惟矢口否認前開犯罪事實，辯
    稱當時告訴人與乙○○一起從門口走出來後，門已經帶上，
    告訴人與乙○○一起往前走，走了約二公尺多，乙○○就直
    接回去了，告訴人轉頭回來，這時伊從告訴人的右邊超越告
    訴人到告訴人的正前方，站在告訴人門口並背對告訴人的住
    處而面對告訴人，表明伊的身分及來意，與告訴人在門口聊
    了大約一個小時後，伊就離開了，伊並沒有接觸到告訴人的
    身體云云。經查，證人即告訴人甲○○於本院審理時具結證
    稱略以：當天我在家裡看民視八點的連續劇，乙○○來我家
    找我，乙○○在我家沒有待多久，就要回家倒垃圾，我也到
    廚房去拿我家的垃圾，我跟乙○○一起走出我家的門，乙○○先走出去，我跟著要走到門口，當時我人已經跨出門外，
    我人面對著屋內，左手握住門把，右手拿著垃圾，彎身要放
    垃圾到距離門旁邊約一步距離狗籠旁時，被告就站在狗籠前
    面，在我的右前方伸出雙手握住我的左手，被告說我女兒欠
    他錢，我跟被告說我女兒欠錢的事情我都不知道，我有跟被
    告說我要進門，被告這時候嘴巴說了一些話我聽不清楚，被
    告一直抓住我的手，我們兩個就一直站在門口，不曉得過了
    多久，被告說他要走了，然後他就放手，我就進門，進去的
    時候看家裡的時鐘已經9 點5 分了等語（參本院94年6 月15
    日審判筆錄），而證人乙○○亦於本院審理時具結證稱略以
    ：當天晚上8 點多，我到告訴人家裡待了一下子，我要回家
    倒垃圾，我跟告訴人幾乎是併肩一起走出來，我剛跨出門口
    一步，一個穿著灰色的男生就站在我們兩個人的左前方約不
    到兩步的距離，接著那個男生就馬上靠過來抓住告訴人的手
    ，他是抓告訴人那一手已經忘記了，當時告訴人手上沒有帶
    任何東西，我出來以後馬上就離開了等語（參本院94年6 月
    15 日 審判筆錄），本院審酌告訴人與證人乙○○所為之前
    開證言，二人雖就證人當時所站立之位置、告訴人手中有無
    持物等細節部分略有出入，但就被告確實有以手抓住告訴人
    手臂等情並無不同，被告辯稱伊沒有接觸到告訴人身體云云
    ，顯不足採；再查，被告於偵訊時自陳伊拜訪告訴人二、三
    次了等語（參93年度偵字第15 021號卷第33頁），故本件案
    發時，告訴人應早已知悉被告到其住處係為了討取債務，衡
    情告訴人既非債務人，告訴人於告知被告債務人並不在家後
    ，應無主動與被告於其住處外聊天之必要，反之被告為追索
    債務，應有阻止告訴人返家以追問債務人去向之動機，且依
    證人乙○○所述：當時告訴人一開門後被告就上前抓住告訴
    人的手，伊看到就馬上離開等語，果告訴人與證人間係屬平
    和之對話，證人又何必一看到被告抓住告訴人的手後隨即離
    開現場，可推知被告當時應係以手拉住告訴人時，係出於強
    暴之手段，證人乙○○不敢出面干預始趕緊離開現場。綜上
    所述，本件事證明確，被告所犯強制罪之犯行堪以認定。
二、核被告丙○○所為，係犯刑法第304 條第1 項之強制罪。爰
    審酌被告犯罪之動機、目的、手段，被告之品行、智識程度
    及犯罪後態度等一切情狀，量處如主文所示之刑，並諭知易
    科罰金之折算標準。
三、據上論結，應依刑事訴訟法第299 條第1 項前段，刑法第
    304 條第1 項、第41條第1 項前段、罰金罰鍰提高標準條例
    第1條前段、第2條，判決如主文。
本案經檢察官張啟聰到庭執行職務。
中　　華　　民　　國　　94　　年　　6 　　月　　29　　日
                  刑事第五庭    審判長法　官　潘政宏
                                      法  官  邱滋杉
                                      法  官  周炳全
以上正本證明與原本無異。
如不服本判決，應於送達後10日內，向本院提出上訴狀。
                                      書記官  陳夏施
中　　華　　民　　國　　94　　年　　6 　　月　　29　　日
附錄本件論罪科刑法條全文
中華民國刑法第304條
(強制罪)
以強暴、脅迫使人行無義務之事或妨害人行使權利者，處三年以
下有期徒刑、拘役或三百元以下罰金。
前項之未遂犯罰之。
